臺灣高雄地方法院刑事判決           100年度審訴字第2613號
公  訴  人  臺灣高雄地方法院檢察署檢察官
被      告  郭泳利
上列被告因毒品危害防制條例案件，經檢察官提起公訴（100 年
度毒偵字第4130號、第4391號、第4452號），嗣因被告於本院準
備程序中就被訴事實為有罪之陳述，本院告知被告簡式審判程序
之旨，並聽取當事人之意見後，由本院合議庭裁定改由受命法官
獨任依簡式審判程序進行，判決如下：
    主  文
郭泳利施用第一級毒品，共參罪，均累犯，各處有期徒刑拾月；
又施用第二級毒品，共參罪，均累犯，各處有期徒刑伍月。應執
行有期徒刑參年貳月。
    事  實
一、郭泳利前於民國89年間因施用毒品案件，經本院裁定送觀察
    、勒戒後，因認無繼續施用毒品傾向，於90年7 月6 日執行
    完畢釋放出所；又於92年間因施用毒品案件，先後經本院裁
    定送觀察、勒戒及強制戒治後，於93年1 月9 日執行完畢釋
    放出所，而該案並經檢察官起訴，而經本院以92年度訴字第
    1978號判決判處有期徒刑8 月確定，於93年9 月8 日縮刑期
    滿執行完畢；復於94年間因施用毒品等案件，經本院以94年
    度訴字第2314號判決各判處有期徒刑11月、5 月，應執行有
    期徒刑1 年2 月確定；再於95年間因施用毒品案件，經本院
    以95年度訴字第444 號判決各判處有期徒刑1 年2 月、7 月
    ，應執行有期徒刑1 年6 月確定，嗣經本院以96年度聲減字
    第3198號裁定減刑並定應執行刑為有期徒刑9 月；又因恐嚇
    案件，經本院以96年度簡字第4646號判決判處有期徒刑3 月
    確定，前開3 案經接續執行，於97年3 月27日縮刑期滿執行
    完畢；再因施用毒品等案件，分別經本院以97年度審訴字第
    5280號、97年度審訴字第5549號判決各判處有期徒刑8 月、
    8 月確定，嗣經本院以99年度審聲字第1257號裁定應執行有
    期徒刑1 年2 月，而於99年5 月31日縮刑期滿執行完畢。詎
    其猶未戒絕毒癮，而分為下列行為：
  (一)基於施用第二級毒品甲基安非他命之犯意，於100 年3 月7
    日18時30分許，在其位於高雄市○○區○○路1 段87號住處
    內，以將甲基安非他命置於鋁箔紙上以火燒烤生煙之方式，
    施用第二級毒品甲基安非他命1 次；又基於施用第一級毒品
    海洛因之犯意，於同年月9 日18時30分許，在其上址住處，
    以將海洛因置入針筒加水注射之方式，施用第一級毒品海洛
    因1 次。嗣因其為毒品列管人口，於同年月10日19時20分許
    ，經警通知前往接受採尿送驗後，結果呈嗎啡、甲基安非他
    命陽性反應，始悉上情。
  (二)又基於施用第二級毒品甲基安非他命之犯意，於100 年4 月
    19日某時，在其上址住處，以將甲基安非他命置於鋁箔紙上
    以火燒烤生煙之方式，施用第二級毒品甲基安非他命1 次；
    另基於施用第一級毒品海洛因之犯意，於同年月21日7 至8
    時許，在李坤宗位於高雄市○○區○○路116 巷1 號12樓住
    處內，以將海洛因置入針筒加水注射之方式，施用第一級毒
    品海洛因1 次。嗣於同年月21日10時許，為警員警在李坤宗
    上開住處1 樓查獲，經徵得其同意採尿送驗後，結果呈嗎啡
    、甲基安非他命陽性反應，而查悉上情。
  (三)復分別基於施用第一級毒品海洛因、第二級毒品甲基安非他
    命之犯意，於100 年5 月21日6 時20分許，在其上址住處，
    先以將海洛因置入針筒加水注射之方式，施用第一級毒品海
    洛因1 次，之後又以將甲基安非他命置於鋁箔紙上以火燒烤
    生煙之方式，施用第二級毒品甲基安非他命1 次。嗣因其為
    毒品列管人口，於同日7 時30分許，經警通知到場接受採尿
    送驗後，結果呈嗎啡、甲基安非他命陽性反應，而查悉上情
    。
二、案經高雄市政府警察局、高雄市政府警察局岡山分局移送臺
    灣高雄地方法院檢察署檢察官偵查起訴。
    理  由
一、本件被告郭泳利所犯並非死刑、無期徒刑、最輕本刑為3 年
    以上有徒刑之罪或高等法院管轄第一審案件，而其於準備程
    序進行中，被告先就被訴事實為有罪之陳述，經法官告知簡
    式審判程序之旨，並聽取公訴人及被告之意見後，本院認適
    宜改依簡式審判程序進行，爰依刑事訴訟法第273 條之1 第
    1 項、第284 條之1 規定，由本院合議庭以裁定由受命法官
    獨任進行簡式審判程序，合先敘明。
二、上揭事實，業據被告於本院審理時坦承不諱，並有台灣檢驗
    科技股份有限公司濫用藥物檢驗報告3 份、列管毒品人口尿
    液檢體採集送驗紀錄表2 份、高雄市政府警察局刑警大隊偵
    二隊六分隊100 年度偵辦毒品案件尿液採證代碼對照表1 紙
    附卷可稽，足認被告之任意性自白與事實相符，應堪採信。
    綜上，本案事證明確，被告犯行堪以認定，應依法論罪科刑
    。
三、查被告前因施用毒品案件，經本院裁定送觀察、勒戒後，因
    認無繼續施用毒品傾向，於90年7 月6 日執行完畢釋放出所
    ；又於92年間因施用毒品案件，先後經本院裁定送觀察、勒
    戒及強制戒治後，於93年1 月9 日執行完畢釋放出所，而該
    案並經檢察官起訴，而經本院以92年度訴字第1978號判決判
    處有期徒刑8 月確定，於93年9 月8 日縮刑期滿執行完畢；
    復於94年間因施用毒品等案件，經本院以94年度訴字第2314
    號判決各判處有期徒刑11月、5  月，應執行有期徒刑1 年2
    月確定等情，此有臺灣高等法院被告前案紀錄表1 份在卷可
    按。是核被告所為，分別係犯毒品危害防制條例第10條第1
    項之施用第一級毒品罪，共3 罪，以及同條例第10條第2 項
    之施用第二級毒品罪，共3 罪。被告施用前持有第一級毒品
    海洛因及第二級毒品甲基安非他命之低度行為，各為施用之
    高度行為所吸收，均不另論罪。被告所犯上開6 罪，犯意各
    別，行為互異，應予分論併罰。又被告有前揭事實欄所載之
    前科及執行紀錄，有臺灣高等法院被告前案紀錄表在卷可稽
    ，其受有期徒刑之執行完畢後，5 年以內故意再犯本件有期
    徒刑以上之6 罪，均為累犯，應依刑法第47條第1 項規定，
    各加重其刑。爰審酌被告前有施用毒品之不良素行，有上揭
    前案紀錄表可查，竟不知悔悟而再犯本件施用毒品罪，足見
    其戒絕毒癮之意志不堅，本不宜寬貸，惟念其施用毒品乃戕
    害自身健康，尚未直接危害他人，復審酌被告之犯罪手段、
    高職肄業之教育程度、家庭及經濟生活狀況普通等一切具體
    情狀，分別量處如主文所示之刑，並定其應執行之刑，以資
    懲儆。
據上論斷，應依刑事訴訟法第273 條之1 第1 項、第299 條第1
項前段，毒品危害防制條例第10條第1 項、第2 項，刑法第11條
前段、第47條第1 項、第51條第5 款，判決如主文。
本案經檢察官劉慕珊到庭執行職務。
中    華    民    國   100    年    10    月    14    日
                      刑事第十庭  法  官  陳芸珮
以上正本證明與原本無異。
如不服本判決應於收受送達後10日內向本院提出上訴書狀，並應
敘述具體理由；如未敘述上訴理由者，應於上訴期間屆滿後20日
內向本院補提理由書（均須按他造當事人之人數附繕本）「切勿
逕送上級法院」。
中    華    民    國   100    年    10    月    14    日
                                  書記官  冒佩妤
附錄本案論罪科刑法條：
毒品危害防制條例第10條：
施用第一級毒品者，處6 月以上5 年以下有期徒刑。
施用第二級毒品者，處3 年以下有期徒刑。